【裁判字號】    97,抗,34
【裁判日期】    970116
【裁判案由】    本票裁定
【裁判全文】
臺灣臺北地方法院民事裁定                97年度抗字第34號
抗  告  人  丁○○
            甲○○
            乙○○○
相  對  人  中華商業銀行股份有限公司
法定代理人  丙○○
上列當事人間本票裁定事件，抗告人對於中華民國96年12月4日
本院裁定（96年度票字第79014號）提起抗告，本院裁定如下：
    主    文
抗告駁回。
抗告程序費用新臺幣壹仟元由抗告人負擔。
    理    由
一、按執票人依票據法第123 條規定，聲請法院裁定許可對發票
    人強制執行，係屬非訟事件，此項聲請之裁定，及抗告法院
    之裁定，僅依非訟事件程序，就本票形式上之要件是否具備
    予以審查為已足，並無確定實體上法律關係存否之效力，如
    發票人就票據債務之存否有爭執時，應由發票人提起確認之
    訴，以資解決（最高法院57年度臺抗字第76號、56年臺抗字
    第714 號判例意旨參照）。
二、本件相對人主張：其執有抗告人於民國95年11月21日共同簽
    發之本票1紙，內載金額新臺幣（下同）3,500萬元，付款地
    在臺北市，利息如有遲延，自遲延日起改按中華商業銀行最
    高放款利率計息（年利率20%），免除作成拒絕證書，到期
    日為96年11月11日。詎屆期提示未獲清償，依票據法第123
    條聲請裁定許可強制執行等情，並出本票影本一紙為證。
三、抗告意旨略以：抗告人丁○○於91年間以亞太固網寬頻股份
    有限公司股票向相對人質借5,000萬元，業已清償1,500萬元
    ，經雙方於95年11月21日另行簽訂增補借據，期間至100年3
    月13日止，並由其餘抗告人為連帶保證人，且簽訂系爭本票
    。抗告人丁○○均依約繳納利息並無違約，詎相對人於95年
    11月21日寄送核貸通知書片面自行變更核貸條件要求借款人
    即抗告人丁○○辦理展期，雙方尚未談妥核貸條件前，即以
    系爭本票向鈞院聲請本票裁定，略謂到期日為96年11月11日
    經到期後提示未獲付款云云（系爭本票並無到期日記載），
    顯與事實不符。再系爭本票之原因關係為質押股票以為借款
    且清償日期為100年3月13日，借款期間抗告人並無違約情事
    存在，相對人尚不得以系爭本票為本件民事裁定，顯有詐欺
    方式矇騙鈞院以為本件本票裁定，命抗告人為本金及高額利
    息為清償內容裁定自明，本件相對人除無權以系爭本票為裁
    定外，且其本票內容利息係以中華郵政有限公司二年期定存
    機動利率加1.375%（目前為3. 5%）機動計算，並非以本件
    民事裁定之年息20%計算等語提起抗告，並聲明廢棄原裁定
    。
四、經查，依相對人於原審所提出之本票，其上已載有到期日為
    96年11月11日。況且依系爭本票第五條約定「授權中華商業
    銀行填載或更改到期日」，縱認系爭本票原來確實未載到期
    日，然發票人即抗告人既已授權相對人填載到期日，則相對
    人依其授權填載該到期日，亦無不合。又其中就利息部分之
    記載，係載明「利息按中華郵政股份有限公司二年期定存機
    動利率加1.375%（目前為3.5%）計算，如有遲延，自遲延日
    起改按中華商業銀行最高放款利率計息（年利率20%）」。
    本件系爭本票到期日為96年11月11日，系爭本票屆期既未兌
    現，則相對人請求自96年11月12日起依年息20%計算之利息
    ，自屬有據，原裁定予以准許，即無不合。至抗告人其餘抗
    告理由所稱即使屬實，亦係實體票據債務存否之爭執，依首
    開說明，應另循訴訟程序解決，尚非本件非訟程序所得審究
    ，仍應為許可強制執行之裁定。
五、據上論結，本件抗告為無理由，依非訟事件法第21條第2項
    、第24條、第46條、民事訴訟法第495條之1第1項、第449條
    第1項、第78條，裁定如主文。
中    華    民    國    97    年    1     月    16    日
                  民事第二庭審判長法  官  黃蓓蓓
                                  法  官  楊代華
                                  法  官  蔡政哲
以上正本係照原本作成。
如不服本裁定應於送達後10日內向本院提出抗告狀，並繳納抗告
費新臺幣1,000元，對於本件裁定再為抗告，僅得以其適用法規
顯有錯誤為理由，並經原法院之許可者為限。
中    華    民    國    97    年    1     月    16    日
                                  書記官  曾靖雯


司法院資訊處製作；財團法人民間司法改革基金會備份。
